Olivier GARRET

CHEF DE RAYON



CONTACTEZ-MOI

EMAIL garretolivier@gmail.com

MOBILE +33 6 19 49 02 74

FIXE +33 3 23 82 00 02

ADRESSE 2 rue du poirier vert

La voie du chatel

02810 Marigny en orxois

COMPÉTENCES

MS Word

MS Excel

Photoshop

Logiciels de caisses divers (Sigma, Dotsoft)

Tv connectée et adressage IP

DIVERS

Anglais (scolaire)

Création d'un club photo à Meaux

Permis B

MES OBJECTIFS

Aujourd'hui, je désire continuer à apporter mon expérience professionnelle et humaine au sein d'enseignes ayant les mêmes valeurs que moi, pouvoir m'imprégner des politiques mais aussi des valeurs de l'enseigne me permettrait d'assurer les opérations commerciales ainsi que la mise en place de plans d'actions pour accentuer la bonne réalisation des objectifs de chiffres d'affaires.

EXPÉRIENCE PROFESSIONNELLE

2008 - 2018 | VENDEUR POLYVALENT | GITEM

Responsable du rayon brun-gris, j'ai eu la charge de développer ces différents rayons. Gestion des commandes, réception et mise en place. Conseillé client, formé et spécialisé dans la vente des rayons brun, gris, blanc.

2004- 2008 | PROPIETAIRE MAGASIN | GAMELAND

Propriétaire et gérant d'un magasin de jeux vidéos.

Gestion des achats-ventes, de la comptabilité, de l'achalandage et de la communication. Formation de stagiaires et apprenties.

2003- 2004 | VENDEUR | GAMELAND

Conseil client, maintiens des rayons en état vendeur, réparation de consoles et accessoires, achats ventes de matériels d'occasions, formation des stagiaires.

2001 | AIDE ECONOME | DISNEYLAND PARIS

Durant trois mois, réception des marchandises alimentaires en travail de nuit, mise en chambre froide, respect des DLC et de l'hygiéne.

2000 - 2001 | EMPLOYE DE RAYON | CARREFOUR

Mise en rayon des produits saisonniers, étiquetage, maintiens des rayons en état vendeur, Permanence le midi et le soir pour les appels caisses.

FORMATION

2001 - 2003	BTS action commerciale en alternance Diplôme préparé au sein de l'entreprise GAMELAND en collaboration avec la chambre de commerce et d'industrie de l'Aisne
1998 - 2000	BAC PRO action commerciale Diplôme préparé au lycée Jean de la Fontaine de Château Thierry.
1996 - 1998	CAP / BEP action commerciale Diplôme préparé au lycée Jean de la Fontaine de

Château Thierry.